臺灣高等法院刑事判決
109年度上易字第683號
上  訴  人    臺灣桃園地方檢察署檢察官
被      告    丁○婕  



上列上訴人因被告家暴竊盜案件，不服臺灣桃園地方法院一０八
年度訴字第一八九號，中華民國一０九年一月十六日第一審判決
（起訴案號：臺灣桃園地方檢察署一０七年度偵字第二０五七四號
），提起上訴，本院判決如下：
    主  文
原判決關於竊盜部分撤銷。
丁○婕被訴竊盜部分公訴不受理。
    理  由
一、公訴意旨略以：被告丁○婕係告訴人林○龍之女友，竟意圖自
    己不法之所有，基於竊盜之犯意，於民國一０七年六月廿日
    廿三時許，在桃園市○鎮區○○路○○段000巷00號住處，趁林○
    龍睡覺之際，徒手竊取林○龍皮包內之渣打國際商業銀行股
    份有限公司(下稱渣打銀行)提款卡1張(帳號00000000000000
    000號)、渣打銀行存摺1本及印章1枚，得手後旋即離去。因
    認被告涉犯刑法第三百二十條第一項之竊盜罪等語。
二、按於直系血親、配偶或同財共居親屬之間，或其他五親等內
    血親或三親等內姻親之間，犯本章之罪（竊盜罪）者，須告
    訴乃論。又告訴或請求乃論之罪，未經告訴、請求或其告訴
    、請求經撤回或已逾告訴期間者，應諭知公訴不受理之判決
    ，刑法第三百二十四條第二項、刑事訴訟法第三百零三條第
    三款分別定有明文。
三、本案經訊被告固坦認有拿取告訴人渣打銀行提款卡一張、存
    摺一本及印章一枚使用，但辯稱應不算竊盜等語。經查，被
    告與告訴人於案發前半年至案發後一年期間為同居男女朋友
    關係，住在一起，生活在一起，共同生活開銷均由告訴人處
    理，沒有明顯分別一情，業據告訴人結證在卷（上易卷第四
    九頁準備筆錄），則二人顯為同財共居之家長、家屬關係，
    可堪認定。被告趁告訴人睡覺之際拿取提款卡盜領使用後，
    再放回原處，客觀上固構成不告而取（竊取）之構成要件，
    惟依前開規定，既屬親屬間竊盜，仍須告訴乃論。再查，告
    訴人雖於警詢提出竊盜告訴，惟旋次於偵查即當庭表明撤回
    告訴（偵卷第三三頁反面訊問筆錄），至原審亦稱本案業已
    撤回告訴（訴卷第五八頁審判筆錄）。是告訴乃論之罪，既
    於原審辯論終結前已撤回告訴，即應為不受理之諭知。原審
    未查，認被告就拿取物品無不法所有犯意，僅係使用竊盜而
    為無罪判決，仍有未當。檢察官上訴認被告之使用已行使所
    有權人之權能，非屬使用竊盜上訴，指摘原判決無罪不當，
    亦未察本案訴追條件之欠缺，乃無理由，自應由本院將原判
    決有關竊盜部分予以撤銷改判，為公訴不受理判決。
四、本案被告經合法傳喚，無正當理由不到庭，乃不待其陳述，
    逕行判決。　　
五、據上論斷，應依刑事訴訟法第三百六十九條第一項前段、第
    三百六十四條、第三百七十一條、第三百零三條第三款，判
    決如主文。
本案經檢察官李進榮到庭執行職務。
中　　華　　民　　國　一０九  年　 七   　月 　 九  　日
　　　　　　　　　刑事第四庭審判長法　官  陳筱珮
　　　　　　　　                  法　官  羅郁婷
　　　　　　　                    法　官  陳玉雲
以上正本證明與原本無異。
不得上訴。
                                  書記官  蔡麗春
中　　華　　民　　國　一０九  年　 七   　月 　 九  　日